臺灣高等法院交通事件裁定　　　　　九十四年度交抗字第四號
抗　告　人　甲○○
上列抗告人因違反道路交通管理處罰條例案件，不服臺灣臺北地
方法院九十三年交聲字第九五五號中華民國九十三年十一月三十
日裁定，提起抗告，本院裁定如下：
    主  文
原裁定撤銷，發回臺灣臺北地方法院。
    理  由
一、原裁定略以：本件舉發機關並非當場對該部汽車攔停，而係
    依違反道路交通管理事件統一裁罰標準及處理細則第二十三
    條第一項第五款規定以科學儀器取得違規證據資料（如照相
    機或測速器）逕行舉發者。又逕行舉發違反道路交通管理事
    件，除經汽車所有人依通知單之應到案日期前到案，並告知
    違規駕駛人姓名，而由處罰機關另行通知違規駕駛人到案依
    法處理外；應依道路交通管理處罰條例第八十五條第三項規
    定處罰該汽車所有人。本件原處分機關於九十三年九月十六
    日所為北市裁四字第０９３４１３１９９００號裁決書裁決
    對象之受處分人為『建昇財稅聯合會計師事務所』，並非異
    議人甲○○，縱異議人為行為人，惟本件異議人及受處分人
    既未依上開規定告知處罰機關實際違規人，又已於領車時繳
    納罰鍰，而本件異議人因非為受處分人，如認原處分機關之
    認事用法有所違誤，亦應由受處分人即建昇財稅聯合會計師
    事務所提出異議，而非由異議人甲○○向本院聲明異議，故
    本件聲請異議不合法律上程式，且無從補正，自應將其異議
    駁回等語。
二、抗告意旨略以：本件係路邊停車是否違規，應否受拖吊之案
    件，原裁定竟誤認係依道路交通管理事件統一裁罰基準及處
    理規定『以科學儀器取得違規資料（如照相機或測速器）逕
    行舉發』非法裁定，另異議人之適格乃屬不爭，案發當日即
    確定處罰之對象為異議人，且亦由異議人繳交相關費用，並
    無再行摰單舉發通知汽車所有人之情事，而臺北縣警察局永
    和分局往來書函及臺北市交通事件裁決所九十三年九月三十
    日北市裁四字第０９３４１３１９９００號函，亦均以異議
    人甲○○為對象，是異議人為當日之駕駛人，原處分機關當
    日已知悉云云。
三、經查：
    本件裁決書所列之受處分人固為牌號５Ｂ─８６７９自小客
    車所有人『建昇財稅聯合會計師事務所』（以下簡稱建昇會
    計事務所），而非異議人甲○○，有臺北市交通事件裁決所
    九十三年九月十六日北市裁三字第（裁）２２─Ｃ0000
    0000號裁決書一紙附卷可稽（原裁定誤載為北市裁四字
    第０９３４１３１９９００號，逕予更正），惟建昇會計事
    務所究屬獨資商號或合夥組織？異議人甲○○為商號之負責
    人，是否即該商號本身？抑或合夥事務之執行人？前開聲明
    異議狀雖係以甲○○之名義為之，惟其真意是否代表該事務
    所而為，而非甲○○個人聲明異議？抑或其聲明異議即該商
    號本身？原審俱未查明審究，遽謂異議人不適格，已有不當
    。又原裁定理由中所載之「違反道路交通管理事件統一裁罰
    標準及處理細則」業於九十一年八月三十日修正時，更名為
    「違反道路交通管理事件統一裁罰基準及處理細則」並刪除
    第二十三條規定內容，並自同年九月一日施行，原審猶仍誤
    載引用，亦有疏誤。原裁定未詳為審酌，遽予駁回受處分人
    聲明之異議，容有未合。受處分人提起抗告，指摘原裁定不
    當，非無理由，自應由本院將原裁定撤銷發回，由原法院查
    明後另為適法之裁定。另本件前曾經原處分單位臺北縣警察
    局永和分局以九十三年五月二十九日永警裁字第０９３００
    １５３１１號函撤銷違規舉發乙情，亦應一併參酌，附此指
    明。
四、據上論斷，應依道路交通管理處罰條例第八十九條，道路交
    通案件處理辦法第二十六條，刑事訴訟法第四百十三條裁定
    如主文。
中　　華　　民　　國　　94　　年　　1 　　月　　21　　日
                  交通法庭審判長法  官  溫耀源
                                法  官  周政達
                                法  官  邱同印
以上正本證明與原本無異。
不得再抗告。
          　　　　　　　　　　　書記官　莊昭樹
中　　華　　民　　國　　94　　年　　1 　　月　　21　　日
